臺灣苗栗地方法院民事簡易判決
111年度苗簡字第265號
原      告  許瑀芳  
被      告  吳秉諺  



            歐睿豪  




            邱琮智  
            謝榮宣  




上列當事人間請求侵權行為損害賠償事件，本院於民國111年9月
14日言詞辯論終結，判決如下：
　　主  文
被告應連帶給付原告新臺幣43萬1,000元，及被告吳秉諺、邱琮
智自民國110年4月7日起，被告歐睿豪、謝榮宣自110年4月19日
起，均至清償日止，均按週年利率百分之5計算之利息。
訴訟費用由被告連帶負擔。
本判決得假執行。
    事實及理由
壹、程序方面
　　被告吳秉諺、歐睿豪、邱琮智經合法通知，均未於言詞辯論
    期日到場，核無民事訴訟法第386條各款所列情形，爰依原
    告之聲請，由其一造辯論而為判決。
貳、實體方面
一、原告主張：吳秉諺於民國109年年初即與「誠信做事」、「
    一一」等真實身分不詳之成年人組成詐欺集團，並於109年3
    月間陸續吸收歐睿豪、邱琮智、被告謝榮宣、訴外人陳永君
    、陳佳宏、黃士綱、陳智民、陳政龍等人加入該詐欺集團；
    其分工為係由吳秉諺、歐睿豪、邱琮智，指示陳永君、陳佳
    宏、黃士綱、陳智民、謝榮宣等人負責出面取得多個金融機
    構帳戶（含實體存摺、提款卡、網路銀行帳號及密碼），同
    時也有提供自己帳戶，渠等並將其中數個帳戶設定多組約定
    轉帳帳戶，作為詐騙民眾匯款、轉帳使用，吳秉諺、歐睿豪
    、邱琮智會登入各該帳戶查詢進款、出款、帳戶是否已列為
    警示帳戶無法使用，並指示陳佳宏、謝榮宣等人操作網路銀
    行轉帳，將詐騙所得款項由第一層帳戶再轉至第二層帳戶，
    再指示陳永君、黃士綱、陳智民、陳佳宏、謝榮宣等人轉帳
    或提領詐欺所得款項，或由歐睿豪陪同前去提領詐欺所得款
    項；該集團車手領錢後，會由歐睿豪收取並轉交吳秉諺，或
    由歐睿豪與吳秉諺聯繫後，由成員依指示放在某個地方，吳
    秉諺再去取款。吳秉諺、歐睿豪、邱琮智、謝榮宣、陳永君
    、陳佳宏、黃士綱、陳智民與集團其他成員分工已定，即共
    同意圖為自己不法所有，基於詐欺、違反洗錢防制法之犯意
    聯絡，由某集團成員於109年5月4日至18日間，以暱稱漫步
    者透過LINE向原告佯稱可依其介紹註冊某網路投資平台會員
    ，可投資獲利云云，致原告陷於錯誤，分別於109年5月11日
    15時24分、109年5月14日15時43分、109年5月18日11時35分
    以ATM轉帳新臺幣（下同）3萬元、臨櫃匯款21萬1,000元、1
    9萬元至指定之第一層帳戶，再依據上開分工模式轉至第二
    層帳戶後，由該集團車手提領一空。被告4人前開共同詐欺
    之犯行，使原告受有合計43萬1,000元之損害。為此，爰依
    侵權行為之法律關係提起本件訴訟等語。並聲明：（一）被
    告應連帶給付原告43萬1,000元，及自起訴狀繕本送達翌日
    起至清償日止，按週年利率百分之5計算之利息。（二）願
    供擔保，請准宣告假執行。
二、 被告部分：
（一）謝榮宣陳以：同意原告請求等語。
（二）吳秉諺、歐睿豪、邱琮智則均未於言詞辯論期日到場，亦
      未提出書狀作任何聲明或陳述。
三、查原告主張之事實及被告4人前開共同詐欺之犯行，致原告
    受損43萬1,000元，經本院以110年度訴字第53、91、155、1
    98、199、222、245、284、287、311、335號刑事判決分別
    判處被告4人罪刑等節，業經本院依職權調取上開刑事全案
    卷宗核閱無訛，並有該刑事判決附卷可考。且謝榮宣就原告
    主張之上開事實，業於本院言詞辯論時自認（見本院卷第45
    0頁）；另吳秉諺、歐睿豪、邱琮智就原告主張之事實，已
    於相當時期受合法通知，然於言詞辯論期日未到場，亦未提
    出書狀爭執，依民事訴訟法第280條第3項準用同法第1項規
    定，視同自認。從而，依據上開事證資料，自堪信為真實。
四、次按故意或過失，不法侵害他人之權利者，負損害賠償責任
    。故意以背於善良風俗之方法，加損害於他人者亦同；數人
    共同不法侵害他人之權利者，連帶負損害賠償責任。不能知
    其中孰為加害人者亦同。造意人及幫助人，視為共同行為人
    ，民法第184條第1項、第185條分別定有明文。又民事上之
    共同侵權行為，行為人間不以有意思聯絡為必要，苟各行為
    人之行為，均為其所生損害之共同原因，即所謂行為關聯共
    同，亦足成立共同侵權行為（最高法院67年台上字第1737號
    判例意旨參照）。所謂共同侵權行為，係指數人共同不法對
    於同一之損害，與以條件或原因之行為。加害人於共同侵害
    權利之目的範圍内，各自分擔實行行為之一部，而互相利用
    他人之行為，以達其目的者，仍不失為共同侵權行為人，而
    應對於全部所發生之結果，連帶負損害賠償責任（最高法院
    78年度台上字第2479號判決要旨參照）。查本件原告因受被
    告4人所屬之詐欺集團詐騙，而匯款至指定帳戶内，被告4人
    身為詐欺集團成員，由集團成員依照分工方式提領原告匯款
    之43萬1,000元，遂行詐欺集圑詐取原告錢財之目的，揆諸
    前揭意旨，被告4人與詐欺集團之其他成員，係於共同侵害
    原告權利之目的範圍内，各自分擔實行行為之一部，互相利
    用他人之行為，以達成前開目的，自屬共同侵權行為人，應
    對原告所生損害連帶負賠償之責。是原告依前開規定請求被
    告4人連帶賠償43萬1,000元，即有理由，應予准許。
五、又給付無確定期限者，債務人於債權人得請求給付時，經其
    催告而未為給付，自受催告時起，負遲延責任；其經債權人
    起訴而送達訴狀，或依督促程序送達支付命令，或為其他相
    類之行為者，與催告有同一之效力；遲延之債務，以支付金
    錢為標的者，債權人得請求依法定利率計算之遲延利息；應
    付利息之債務，其利率未經約定，亦無法律可據者，週年利
    率為百分之5，民法第229條第2項、第233條第1項前段、第2
    03條分別定有明文。本件原告之侵權行為損害賠償債權，核
    屬無確定期限之給付，經原告提起本件刑事附帶民事訴訟，
    該起訴狀繕本已於110年4月6日送達吳秉諺、於110年4月8日
    寄存送達歐睿豪（於110年4月18日生送達效力）、於110年4
    月6日送達邱琮智、於110年4月8日寄存送達謝榮宣（於110
    年4月18日生送達效力，各見110年度附民字第50號卷第9、1
    1、17、27頁），惟被告4人迄今仍未給付，則原告分別請求
    吳秉諺、邱琮智給付自刑事附帶民事訴訟起訴狀繕本送達之
    翌日即110年4月7日起，歐睿豪、謝榮宣給付自110年4月19
    日起，均至清償日止，按週年利率百分之5計算之利息，亦
    屬有據。
六、綜合上述，被告既有前開共同詐欺取財之行為，致原告受有
    43萬1,000元之損害，則原告依侵權行為之法律關係，請求
    被告4人連帶給付43萬1,000元，及吳秉諺、邱琮智自110年4
    月7日起，歐睿豪、謝榮宣自110年4月19日起，均清償日止
    ，按週年利率百分之5計算之利息，為有理由，應予准許。
七、本件係依民事訴訟法第427條第2項規定適用簡易程序之訴訟
    ，所為被告敗訴之判決，依同法第389條第1項第3款規定，
    應依職權宣告假執行。原告陳明願供擔保請准宣告假執行，
    僅係促使法院之職權發動，無庸另為准駁之諭知。
八、本件事證已臻明確，原告其餘攻擊防禦方法及所提證據經審
    酌後，於判決結果不生影響，爰不另一一論駁，附此敘明。
九、 訴訟費用負擔之依據：民事訴訟法第85條第2項。
中　　華　　民　　國　　111 　年　　9 　　月　　30　　日
                  苗栗簡易庭  法　官　何星磊
以上正本係照原本作成。
如對本判決上訴，須於判決送達後20日內向本院提出上訴狀（須
附繕本）。如委任律師提起上訴者，應一併繳納上訴審裁判費。
中　　華　　民　　國　　111 　年　　9 　　月　　30　　日
                              書記官　李宜娟